臺灣板橋地方法院刑事判決
上　訴　人
即公訴　人　臺灣板橋地方法院檢察署檢察官
被　　　告　乙○○
上列上訴人因被告竊盜案件，不服本院93年度簡字第4356號中華
民國93年10月28日第一審判決（聲請簡易判決處刑案號：93年度
速偵字第724 號）而提起上訴，以及送併案審理（臺灣板橋地方
法院檢察署93年度偵字第18519 號），本院管轄第二審之合議庭
依通常程序自為第一審判決如下：
    主  文
原判決撤銷。
乙○○連續攜帶兇器竊盜，累犯，處有期徒刑捌月。扣案鑰匙壹
把、螺絲起子壹支均沒收之。
    事  實
一、乙○○於民國90年間，因毒品危害防制條例案件經本院判處
    有期徒刑六月確定，於92年6 月1 日執行完畢，不知悔改，
    基於意圖為自己不法所有之概括犯意，（一）先於93年8 月
    28 日 上午8 時許，在台北縣板橋市○○路○ 段161 巷14號
    附近，以自有之鑰匙竊取丙○○所有之CGT-799 號重機車，
    得手後供己代步之用，嗣於同年8 月29日14時10分許，乙○
    ○騎乘上開機車，行經台北縣板橋市○○街78巷口時為警查
    獲，並扣得乙○○所有之上開機車鑰匙1 把。（二）復於93
    年10月26日凌晨1 時25分許，在台北縣新莊市○○路47號旁
    ，以其所有客觀上足堪認定為兇器之螺絲起子1 支，撬開甲
    ○○所有停放於該處之車號FG-9166 自小貨車車窗，進入車
    內竊取甲○○所有之空氣釘槍7 台、電動線鋸機、空壓機、
    電動圓鋸機各1 台得手後，正欲離開之際，適為巡邏員警發
    覺當場查獲，並扣得乙○○所有之螺絲起子1 支，而查知上
    情。
三、案經丙○○訴由臺北縣政府警察局樹林分局報請臺灣板橋地
    方法院檢察署檢察官聲請簡易判決處刑，以及移送併案審理
    。
    理  由
一、右揭事實，訊據被告乙○○於警詢、檢察官偵查及本院審理
    時坦承不諱，證人丙○○、甲○○亦分別於警詢時指證上開
    情節歷歷在卷（詳參93年度速偵字第724 卷第5 頁、第6 頁
    、第9 頁、93年度速偵字第969 卷第3 頁至第5 頁反面）。
    雖上開證人經本院傳訊均未到庭，惟上開證人於警詢時證述
    之情節與被告所供相符，並經員警田中文、陳建勳詢問當場
    製作筆錄且有錄音為憑，被告於言詞辯論終結前就上開證人
    於警詢時之陳述亦未聲明異議，並同意作為證據，經本院審
    酌當時陳述作成之情況，認為證人之陳述具特別可信且適當
    ，得為證據，是上開證人所證自堪憑信，此外，復有台北縣
    政府警察局贓物認領保管單2 張、查獲贓物照片影本13張、
    車籍作業系統─查詢認可資料1 件足參，並有機車鑰匙1 把
    、螺絲起子1 支扣案可佐。被告之自白顯與事實相符，自堪
    採信，本件事證明確，被告前開犯行洵堪認定，應予依法論
    科。
二、按螺絲起子係客觀上足對人之生命、身體、安全構成威脅，
    並具有危險性，故屬兇器。核被告就事實欄一（一）所為，
    係犯刑法第三百二十條第一項之普通竊盜既遂罪；核被告就
    事實欄一（二）所為，係犯同法第三百二十一條第一項第三
    款之攜帶兇器竊盜既遂罪。被告先後二次竊盜犯行，時間緊
    接，犯意概括，所犯又係基本構成要件相同之罪名，為連續
    犯，應依刑法第56條規定，論以較重之攜帶兇器竊盜既遂一
    罪，並加重其刑。再查，被告曾於90年間，因毒品危害防制
    條例案件經本院判處有期徒刑六月確定，於92年6 月1 日執
    行完畢之事實，此有台灣高等法院被告全國前案記錄表在卷
    可徵，其於有期徒刑執行完畢後5 年內再犯有期徒刑以上刑
    之本罪，為累犯，應依刑法第47條規定遞加重其刑。原聲請
    簡易判決處刑意旨雖僅就事實欄一（一）所示之竊盜犯行提
    起公訴，惟如事實欄一（二）所示之加重竊盜犯行，業經臺
    灣板橋地方法院檢察署檢察官提起上訴請求併辦，核與原聲
    請簡易判決處刑之事實有連續犯之裁判上一罪關係，為起訴
    效力所及，本院自得一併予以審究。原審以被告罪證明確據
    以論罪科刑，固非無見，惟就事實欄一（二）所示之竊盜犯
    行，未及審究，尚有未合。檢察官之上訴意旨指摘原判決不
    當，核有理由，且有刑事訴訟法第451 條之1 第4 項但書不
    得為簡易判決處刑之情形，應由本院管轄之第二審合議庭依
    通常程序自為第一審判決。爰審酌被告之素行、犯罪動機、
    目的、手段、竊盜次數、所得財物價值及犯後坦承犯行、犯
    後態度尚稱良好等一切情狀，量處如主文所示之刑，以示懲
    儆。扣案鑰匙1 把、螺絲起子1 支為被告所有，已據被告供
    承在卷（詳參本院卷第34頁），供犯罪所用之物，爰依刑法
    第38 條 第1 項第2 款之規定宣告沒收。
據上論斷，應依刑事訴訟法第455 條之1 第1 項、第3 項、第45
2 條、第36 9條第1 項前段、第364 條、第299 條第1 項前段，
刑法第56條、第321 條第1 項第3 款、第47條，第38條第1 項第
2 款，判決如主文。
本案經檢察官蘇揚旭到庭執行職務。
中　　華　　民　　國　　94　　年　　3 　　月　　16　　日
                    刑事第三庭
                       審判長法  官  李釱任
                             法  官  白光華
                             法  官  徐子涵
右正本證明與原本無異。
本件得上訴。
                             書記官  彭麗紅
中　　華　　民　　國　　94　　年　　3 　　月　　17　　日
附錄本案論罪科刑法條全文：
刑法第三百二十一條
犯竊盜罪而有左列情形之一者，處六月以上、五年以下有期徒刑
：一於夜間侵入住宅或有人居住之建築物、船艦或隱匿其內而犯
之者。二毀越門扇、牆垣或其他安全設備而犯之者。
三  攜帶兇器而犯之者。
四  結夥三人以上而犯之者。
五  乘火災、水災或其他災害之際而犯之者。
六  在車站或埠頭而犯之者。
前項之未遂犯罰之。
刑法第三百二十條
意圖為自己或第三人不法之所有，而竊取他人之動產者，為竊盜
罪，處五年以下有期徒刑、拘役或五百元以下罰金。
意圖為自己或第三人不法之利益，而竊佔他人之不動產者，依前
項之規定處斷。前二項之未遂犯罰之。
